臺灣彰化地方法院刑事判決　　　　　　　96年度易字第1214號
公　訴　人　臺灣彰化地方法院檢察署檢察官
被　　　告　甲○○
　　　　　　　　　　　巷12號.
上列被告因竊盜案件，經檢察官提起公訴（96年度偵字第6862號
），本院判決如下：
    主  文
甲○○無罪。
    理  由
一、公訴意旨略以：被告甲○○意圖為自己不法之所有，於96年
    7 月19日下午4 時55分許，攜帶其所有、客觀上可對人之生
    命、身體、安全構成威脅而足供做為兇器使用之虎口鉗、活
    動扳手、彈簧剪、鐵鋸各1 支及一字型螺絲起子2 支，進入
    彰化縣和美鎮○○路○ 段665 號房屋內，正在該房屋3 樓著
    手搜尋財物之際，因其敲破玻璃發出聲響，致住於隔壁之乙
    ○○發覺有異，乃報警於同日下午5 時5 分許查獲，而未得
    逞，因認被告甲○○涉有刑法第321 條第2 項、第1 項第3
    款之攜帶兇器竊盜罪嫌。
二、本件公訴人認被告涉有上揭犯罪，係以證人乙○○於警詢中
    之證述及扣案之上開虎口鉗、活動扳手、彈簧剪、鐵鋸各1
    支及一字型螺絲起子2 支等工具為其主要論據。訊據被告堅
    詞否認有何竊盜之犯行，辯稱：伊居住於該建築物附近，當
    天伊原本騎機車至該處在該棟建築物樓下喝飲料，因該棟建
    築物無人居住，且沒有門，出於好奇心而入內察看裡面之情
    形，該棟建築物內原本即有碎玻璃，伊是因為踩到地面之玻
    璃而發出聲響，扣案之工具係伊平日工作所用，因怕上樓後
    ，伊之工具如置於機車旁可能遭竊，始攜帶到該建築物之三
    樓等語。
三、按犯罪事實，應依證據認定之，無證據不得認定犯罪事實。
    又不能證明被告犯罪者，應諭知無罪之判決，刑事訴訟法第
    154 條第2 項、第301 條第1 項分別定有明文。次按認定犯
    罪事實所憑之證據，雖不以直接證據為限，間接證據亦包括
    在內；然而無論直接或間接證據，其為訴訟上之證明，須於
    通常一般之人均不致有所懷疑，而得確信其為真實之程度者
    ，始得據為有罪之認定，倘其證明尚未達到此一程度，而有
    合理之懷疑存在時，事實審法院復已就其心證上理由予以闡
    述，敘明其如何無從為有罪之確信，因而為無罪之判決，尚
    不得任意指為違法，此有最高法院76年台上字第4986號判例
    意旨可資參照。又竊盜罪之成立，需以其有「意圖為自己不
    法所有」之主觀犯意。
四、經查，證人乙○○於本院審理時證稱：「（你是否彰化縣和
    美鎮○○路○ 段662 號旁邊的鄰居？）我是隔一棟的鄰居，
    中間尚有一棟。」、「（可否描述當天你看到的情況？）我
    上到屋頂要養鴿子，看到旁邊十多年沒人住的空屋，怎麼會
    有玻璃破掉的聲音，但我沒有看到人，我就覺得奇怪，就下
    樓去報警。」、「（屋況如何？）沒有門，裡面亂七八糟，
    像荒廢的屋子。」、「（你可否確定聽到的玻璃聲是否踩到
    碎玻璃的聲音？）我不能確定，沒有很大聲。」、「（你在
    屋頂養鴿子是幾樓？）二樓尾。」、「（距離現場多遠？）
    五米遠。」、「（你在警局時陳述是敲打玻璃的聲音，是否
    當時印象比較深刻？）我不記得是玻璃怎樣的聲音，我聽到
    大概二聲，就趕快報警了，當時筆錄我沒有看清楚，我講的
    是玻璃的聲音，沒有直接說敲打玻璃的聲音。」等語，而證
    人即接獲通報後前往處理之員警伍啟鋕則證稱：「（可否描
    述當時查獲之情形？）我到達現場時被告是在三樓，身旁有
    扣案的工具，是放在距離被告身旁2 、3 公尺的地面，我到
    現場時，被告剛好在樓梯口轉角，沒有其他動作，我去時，
    被告身旁已經有其他員警了，被告看到我之後，沒有什麼表
    情，也沒有想要逃跑，我再去查訪報案的人，到隔壁樓有看
    到鋁窗被拔下來，但問報案人，他不確定原本是否有鋁門，
    然後被拔下來，我也有問誰是屋主，屋主已經往生，沒有辦
    理繼承登記，所以查不到屋主，另外現場前面是有門，後面
    沒有門。」等語，足見證人乙○○係於聽聞玻璃破掉之聲音
    約二聲後，即報警處理，而員警於接獲報案後約5 、6 分鐘
    到達案發現場，即在3 樓處看見被告，而扣案之上開工具1
    包則置於距離被告2 、3 公尺之地面上。是公訴人所舉之證
    據，僅得證明被告進入案發現場之房屋，後因故使玻璃發出
    聲響而遭警查獲，然由證人即員警伍啟鋕於本院所提出之竊
    案現場照片觀之，竊案現場4 樓處之地面上確實有碎裂之玻
    璃散落於該處，是證人乙○○證稱聽到玻璃之聲響，聲音不
    大，亦無法確定是否係敲打玻璃之聲音，即有可能係被告踩
    碎該處玻璃所發出之聲響，是僅憑上開積極證據，並不足以
    認定被告即有為自己不法所有而竊取財物之意圖而正在搜尋
    財物。況倘被告確實欲入內搜尋財物竊盜，何以為警查獲時
    ，並未持扣案之工具，反而將扣案之工具1 包置於一旁？又
    案發現場之房屋，確實係10餘年無人居住之空屋，並無大門
    之情，亦據證人乙○○到庭證述屬實，而被告之住址為彰化
    縣和美鎮○○路○ 段642 巷12號，確實位案發現場房屋之附
    近，是被告因居住於附近出於好奇心而欲入內察看，亦與常
    情無違。
五、又案發現場於4 樓地面有遭拆卸之鋁門窗，其上之玻璃業已
    碎裂乙情，有證人即員警伍啟鋕於本院審理時所提供之現場
    照片1 幀在卷可稽，惟由該照片觀之，該碎裂玻璃及鋁門窗
    框朝上之面均佈滿極厚之塵埃，足見該鋁門窗業已拆卸多時
    ，且碎裂之玻璃亦置於該處多時，況證人乙○○證稱其聽到
    玻璃聲二聲後即報警處理，而證人即員警伍啟鋕亦證稱其於
    接獲報案後約5 、6 分鐘即趕往現場，被告應無從於如此極
    短之時間內，將鋁門窗之玻璃擊破並散落如竊案現場4 樓所
    示之情形。綜上所述，公訴人所舉之證據既不足以證明被告
    進入竊案現場確實有為自己不法所有而搜尋財物之意圖及行
    為，復無從證明於被告有卸除竊案現場4 樓之鋁門窗並擊破
    該鋁門窗玻璃之竊取行為，不能證明被告犯罪，依法應諭知
    無罪之判決。
據上論斷，應依刑事訴訟法第301 條第1 項，判決如主文。
本案經檢察官吳曉婷到庭執行職務。
中　　華　　民　　國　　96　　年　　8 　　月　　31　　日
                  刑事第二庭    法  官  黃齡玉
以上正本證明與原本無異。
如不服本判決，應於判決送達後10日內，向本院提出上訴書狀，
上訴書狀應「敘述具體上訴理由」，並按他造當事人之人數附繕
本。「切勿逕送上級法院」。
中　　華　　民　　國　　96　　年　　8 　　月　　31　　日
                                書記官  施嘉玫
